臺灣高雄地方法院民事判決
111年度雄簡字第1782號
原      告  高雄銀行股份有限公司

法定代理人  陳勇勝  
訴訟代理人  黃憲忠  
被      告  張荳荳  

上列當事人間清償借款事件，經本院於民國111 年10月18日言詞
辯論終結，判決如下：
    主    文
被告應給付原告新臺幣肆拾貳萬玖仟壹佰肆拾元，及自民國一一
一年六月十日起至清償日止，按週年利率百分之一點六七計算之
利息，另自民國一一一年七月十一日起至清償日止，逾期在六個
月以內者，按上開利率百分之十，逾期超過六個月者，按上開利
率百分之二十計算之違約金。
被告應給付原告新臺幣貳萬壹仟柒佰捌拾壹元，及自民國一一一
年八月十日起至清償日止，按週年利率百分之一點七九五計算之
利息，另自民國一一一年九月十一日起至清償日止，其逾期在六
個月以內者，按上開利率百分之十，逾期超過六個月者，按上開
利率百分之二十計算之違約金。
原告其餘之訴駁回。
訴訟費用新臺幣肆仟玖佰陸拾元由被告負擔。
本判決第一項得假執行，但被告以新臺幣肆拾貳萬玖仟壹佰肆拾
元供擔保後免為假執行。
本判決第二項得假執行，但被告以新臺幣貳萬壹仟柒佰捌拾壹元
供擔保後免為假執行。
    事實及理由
原告主張被告前向其申辦2 筆貸款，金額分別為新臺幣（下同）
475,000 元及25,000元，約定借款期間均自民國110 年12月10日
起至115 年12月10日止，利息按中華郵政股份有限公司二年期定
期儲金機動利率加計週年利率0.575%計算。詎被告未依約還款，
迄今合計尚積欠本金450,921 元及遲延利息、違約金等。為此，
爰依消費借貸及借款契約之法律關係提起本訴，業據其提出放款
借據、約定書及放款客戶授信明細查詢單等件為證，而被告經合
法通知則未到庭爭執，亦未提出書狀作何答辯或陳述，經本院調
查前揭證據資料後，堪認原告之主張為真實。惟就其中貸款本金
475,000 元之遲延利息及違約金計算部分，被告自111 年6 年10
日起未依約攤還本息，即生違約情事，並喪失期限利益，全部債
務視為到期，依契約之約定應以當時之中華郵政股份有限公司二
年期定期儲金機動利率1.095%加計週年利率0.575%（合計為1.67
%）計算遲延利息，原告卻以後來起訴時之週年利率1.22%（於11
1 年6 月22日調整）加計週年利率0.575%計算利息及違約金即有
未當，至貸款本金25,000元部分，被告係自111年8月10日起未依
約攤還本息，是此部分之遲延利率則如原告之主張不生影響，是
其請求如主文第1 項、第2 項所示之範圍內為有理由，應予准許
，超過部分則屬無據，應予駁回。又本件係依民事訴訟法第427 
條第1 項規定適用簡易訴訟程序所為被告敗訴之判決，依同法第
389 條第1 項第3 款規定，依職權宣告假執行。並依同法第436 
條第2 項適用第392 條第2 項規定，職權宣告被告如預供擔保，
得免為假執行。
中　　華　　民　　國　　111 　年　　10　　月　　31　　日
          　　　　高雄簡易庭  法　　　官  謝宗翰
以上正本係照原本作成。
如對本判決上訴，須於判決送達後20日內向本院提出上訴狀，同
時表明上訴理由；如已於本判決宣示後送達前提起上訴者，應於
判決送達後20日內補具上訴理由（均須按他造當事人之人數附繕
本）。
中　　華　　民　　國　　111 　年　　10　　月　　31　　日
                              書  記  官  許弘杰